臺灣板橋地方法院刑事判決             100年度易字第3454號
公  訴  人  臺灣板橋地方法院檢察署檢察官
被      告  陳家宏
上列被告因竊盜等案件，經檢察官提起公訴（100 年度偵字第
2528 9號），被告於準備程序中對被訴之事實為有罪陳述，本院
裁定行簡式審判程序，並判決如下：
    主  文
陳家宏竊盜，累犯，處有期徒刑捌月，扣案鑰匙壹支沒收；又竊
盜，累犯，處有期徒刑伍月。應執行有期徒刑拾壹月，扣案鑰匙
壹支沒收。
    事  實
一、陳家宏（原名陳森義）前有多次竊盜等犯罪科刑紀錄，其中
    於民國九十五年、九十六年間因竊盜等案件，先經臺灣臺北
    地方法院以九十五年度易字第一一二六號判處有期徒刑八月
    確定，復經臺灣桃園地方法院以九十六年度桃簡字第二七八
    號判處有期徒刑六月確定，上開二罪刑接續執行，於九十六
    年八月十三日執行完畢；又於九十六年、九十七年間因竊盜
    等案件，先經本院以九十六年度簡字第七五四四號判處有期
    徒刑六月確定，復以九十七年度交簡字第一Ｏ一五號判處有
    期徒刑六月（竊盜部分）、罰金新臺幣八萬元（公共危險部
    分）確定，上開各罪刑接續執行，於九十八年六月二十六日
    執行完畢；另於九十八年、九十九年間因竊盜等案件，經本
    院以九十八年度簡字第一Ｏ五二五號判處有期徒刑三月確定
    ，並經臺灣臺北地方法院以九十九年度易字第一二Ｏ五號判
    處有期徒刑七月、五月，應執行有期徒刑十一月確定，上開
    各罪刑接續執行，於一ＯＯ年六月四日執行完畢。詎陳家宏
    不思悔改，意圖為自己不法之所有，於一ＯＯ年九月八日下
    午四時許，在臺北市大同區○○○路○段一二Ｏ巷「延平國
    小」後門人行道上，持自己所有之機車鑰匙插入機車電門，
    發動林足額所有並停放在該處之車號ＬＫＱ－一二七號重型
    機車引擎，騎乘該機車離去，竊取機車得手後供己代步使用
    ；另於同年九月二十一日晚間十一時五十分許，在新北市○
    ○區○路頭街與永福街口前，見黃士展之黑色手提袋一只（
    內含文件、ANYCALL 廠牌手機一支、隨身碟一個及計算機一
    台等物）放置在其騎乘而停放路旁之機車腳踏墊上，趁無人
    注意之際，徒手竊取該只黑色手提袋，得手後離去，並將該
    只黑色手提袋內文件丟棄。嗣陳家宏於同年九月二十二日凌
    晨三時許，騎乘上開竊得之車號ＬＫＱ－一二七號重型機車
    ，行經新北市○○區○○路五段與五華街口，因行跡可疑，
    為警攔停發現陳家宏騎乘贓車，當場扣得該機車及機車鑰匙
    一支，並在該機車腳踏墊上起獲其竊取之黑色手提袋一只（
    內含隨身碟一個及計算機一台；起訴書漏載查扣黑色手提袋
    部分，應予補充），復於陳家宏身上查扣上述竊取之ANYCAL
    L 廠牌手機一支；陳家宏於有偵查犯罪權限之機關、公務員
    或員警發覺其上揭竊取黑色手提袋（含其內財物）犯罪前，
    主動向承辦員警陳宥嘉自承有於上開時地竊取黑色手提袋犯
    行，進而接受裁判。
二、案經林足額、黃士展訴由新北市政府警察局三重分局移送臺
    灣板橋地方法院檢察署檢察官偵查起訴。
    理  由
一、訊據被告陳家宏對於上揭時、地，分別竊取上開車號ＬＫＱ
    －一二七號重型機車、黑色手提袋（含其內財物）等事實，
    於警詢、偵查及本院審理中供承不諱，核與告訴人林足額、
    黃士展於警詢時指訴其等機車、黑色手提袋失竊之情節相符
    ，且有贓物認領保管單二紙、車輛協尋電腦輸入單；車輛尋
    獲電腦輸入單、查獲上開失竊機車、黑色手提袋ANYCALL 廠
    牌手機一支、隨身碟一個及計算機一台照片在卷可憑，復有
    機車鑰匙一支扣案可資佐證。本案事證明確，被告犯行堪以
    認定，應依法論科。
二、核被告竊取車號ＬＫＱ－一二七號重型機車、黑色手提袋（
    含其內財物）之所為，均係犯刑法第三百二十條第一項竊盜
    罪。查被告有事實欄所載犯罪受有期徒刑執行完畢紀錄，有
    臺灣高等法院被告前案紀錄表在卷可按，其於有期徒刑之執
    行完畢後五年內，故意再犯本件有期徒刑以上之罪，均為累
    犯，應依刑法第四十七條第一項規定加重其刑。復查本件員
    警於警局詢問稱：「警方於一ＯＯ年九月二十二日三時零分
    許，在三重區○○路○段與五華街口見你形跡可疑，即上前
    攔查，經查你所騎乘之重機車ＬＫＱ－一二七號為被害人林
    足額所報遭竊贓車，並於該重機車腳踏墊處發現一個黑色手
    提包，內裝有隨身碟、計算機及你所穿褲子口袋內有ANYCAL
    L 手機一支，經詢問你即向警方坦承前述財物為趁人不備之
    際，行竊得手財物，警方當場查獲你涉嫌機車、財物竊盜罪
    嫌，將你帶返所製作警詢筆錄是否正確？」被告供稱：屬實
    等語；且員警陳宥嘉查獲被告後，撥打所查扣隨身碟上姓名
    貼之電話號碼，發現放置在被告口袋內之ANYCALL 手機正發
    出聲響時，被告即向員警陳宥嘉坦承其於新北市○○區○路
    頭街與永福街口前，竊取黃士展放置在機車腳踏墊上黑色手
    提袋等財物等情，亦與被告上開警詢時供述竊取黑色手提袋
    及其內財物之情節相符，有被告警詢調查筆錄、員警陳宥嘉
    出具之職務報告在卷可參，足認被告上述竊取黑色手提袋（
    含袋內財物）犯行，其於未被有偵查權之公務員、員警或機
    關發覺其該次竊盜犯行前，在接受員警詢問時，主動向員警
    陳宥嘉自承其於上開時地有竊取黑色手提袋之犯行，進而接
    受裁判，是被告犯後之行為合於自首要件，爰就被告竊取黑
    色手提袋犯行部分，依刑法第六十二條前段規定減輕其刑，
    並依法先加後減之。被告所犯竊盜二罪，犯意個別，行為不
    同，應予分論併罰。爰審酌被告前有多次竊盜犯罪執行記錄
    ，素行不佳，被告犯罪之動機、目的、手段、各被害人所受
    損害，兼衡被告所竊財物價值非鉅，其犯罪後始終坦承犯行
    之態度等一切情狀，各量處如主文所示之刑，並定其應執行
    之刑。扣案鑰匙一支，係被告所有，供竊取車號ＬＫＱ－一
    二七號重型機車犯罪所用之物，爰依法宣告沒收。
三、公訴意旨另以被告前有多次竊盜前科，本次再犯竊盜犯行，
    足認其有犯罪習慣，若僅單純施以刑罰，恐難收矯正之效，
    請併予宣告刑前強制工作等節。按保安處分係針對受處分人
    將來之危險性所為之處置，以達教化、治療之目的，為刑罰
    之補充制度。我國現行刑法採刑罰與保安處分雙軌制，係在
    維持行為責任之刑罰原則下，為協助行為人再社會化之功能
    ，以及改善行為人潛在之危險性格，期能達成根治犯罪原因
    、預防犯罪之特別目的。是保安處分中之強制工作，旨在對
    嚴重職業性犯罪及欠缺正確工作觀念或無正常工作因而犯罪
    者，強制其從事勞動，學習一技之長及正確之謀生觀念，使
    其日後重返社會，能適應社會生活。又竊盜犯贓物犯保安處
    分條例第三條第一項規定：十八歲以上之竊盜犯、贓物犯，
    有犯罪之習慣者，得於刑之執行前，令入勞動場所強制工作
    。另刑法第九十條第一項亦規定：有犯罪之習慣或因遊蕩或
    懶惰成習而犯罪者，得於刑之執行完畢或赦免後，令入勞動
    場所，強制工作。即均係本於保安處分應受比例原則之規範
    ，使保安處分之宣告，與行為人所為行為之嚴重性、行為人
    所表現之危險性及對於行為人未來行為之期待性相當之意旨
    而制定，而由法院視行為人之危險性格，決定應否令入勞動
    處所強制工作，以達預防之目的（最高法院九十五年度台上
    字第四六一五號判決意旨參照）。本件被告前雖有多次竊盜
    犯罪科刑紀錄，然其於本案係竊取機車供己代步，並竊取黑
    色手提袋欲變賣袋內有價值之物，堪認被告係個別臨時起意
    而行竊他人財物，且其所竊財物價值非鉅，除黑色手提袋內
    文件遭其丟棄外，上開遭竊機車、黑色手提袋均已發還被害
    人領回，復參酌被告犯後坦承犯行，並自首部分竊盜犯行，
    非無悔意，本案尚難認為嚴重之職業性犯罪，本院認量處被
    告有期徒刑八月、五月，應執行有期徒刑十一月，已足收警
    惕之效，從而未依檢察官之請求，令被告入勞動處所強制工
    作，併予指明。
據上論斷，應依刑事訴訟法第二百七十三條之一第一項、第二百
九十九條第一項前段，刑法第三百二十條第一項、第四十七條第
一項、第六十二條前段、第五十一條第五款、第三十八條第一項
第二款，刑法施行法第一條之一，判決如主文。
本案經檢察官洪國朝到庭執行職務。
中    華    民    國  一ＯＯ  年    十    月   二十   日
                  刑事第十九庭  法  官  楊 志 雄
以上正本證明與原本無異。
如不服本判決應於收受判決後10日內向本院提出上訴書狀，並
應敘述具體理由。其未敘述上訴理由者，應於上訴期間屆滿後
20日內向本院補提理由書（均須按他造當事人之人數附繕本）
「切勿逕送上級法院」。
                                書記官  楊 文 祥
中    華    民    國  一ＯＯ  年    十    月   二十   日
附錄本案論罪科刑法條全文：
刑法第 320條第1項：
意圖為自己或第三人不法之所有，而竊取他人之動產者，為竊盜
罪，處5年以下有期徒刑、拘役或500元以下罰金。